臺灣基隆地方法院刑事判決　　　　　　　100年度易字第189號
公　訴　人　臺灣基隆地方法院檢察署檢察官
被　　　告　薛冠午
上列被告因竊盜案件，經檢察官提起公訴（100年度偵字第900號
），本院判決如下：
    主  文
薛冠午竊盜，處拘役肆拾日，如易科罰金，以新臺幣壹仟元折算
壹日。
    事  實
一、薛冠午於民國100 年1 月14日凌晨0 時47分許，駕駛車牌號
    碼G3-1453 號自用小客車（以下稱系爭自小客車）途經基隆
    市○○區○○路8 號前時，見該處對面停車場停放宏冠輪胎
    五金行所有、由江平龍使用之車牌號碼HN-4485 號自用小貨
    車（以下稱系爭自小貨車），因時值深夜，罕有人車經過，
    認有機可趁，遂將系爭自小客車停放在系爭自小貨車之前方
    ，下車後步行至系爭自小貨車旁觀察，見系爭自小貨車之油
    箱固定在車身右側，將油箱上之孔蓋旋開即可自油箱內取出
    汽油，竟意圖為自己不法之所有，趁四下無人之際，至系爭
    自小客車上取出所有人不詳之白色桶子1 只，再返回系爭自
    小貨車車旁，以徒手旋開系爭自小貨車油箱之加油孔蓋，再
    以不詳之方式，竊取油箱內之95無鉛汽油（詳細數量不詳）
    ，得手後旋駕駛系爭自小客車逃開。嗣江平龍於100 年1 月
    14日10時許，至上開停車場駕駛系爭自小貨車外出，於行駛
    至基隆市○○○路121 巷口時，旋因汽油耗盡而熄火，無法
    再發動，因江平龍於100 年1 月13日甫於基隆市○○區○○
    路706 號之全國加油站股份有限公司新城加油站，花費新台
    幣（下同）953 元添加95無鉛汽油32.3公升，行駛不久即於
    100 年1 月13日18時許將系爭自小貨車停放在上開停車場，
    直至100 年1 月14日10時許始又使用該車，心知有異，遂報
    警處理，經警調閱前揭停車場附近之監視錄影器，發覺系爭
    自小貨車停車期間，僅有系爭自小客車停放在系爭自小貨車
    旁，且停留較長時間，遂依車號而循線查獲薛冠午。
二、案經基隆市警察局第四分局報告臺灣基隆地方法院檢察署檢
    察官偵查起訴。
    理  由
一、程序部分：
    按除簡式審判程序、簡易程序及第376 條第1 款、第2 款所
    列之罪之案件外，第一審應行合議審判，刑事訴訟法第284
    條之1 定有明文；次按刑法第320 條、第321 條之竊盜罪，
    經第二審判決者，不得上訴於第三審法院，刑事訴訟法第37
    6 條第2 款亦有明定。本件被告被訴刑法第320 條第1 項之
    竊盜罪，屬刑事訴訟法第376 條第2 款所列之罪之案件，依
    上開規定得行獨任審判，合先敘明。
二、證據能力部分：
  (一)供述證據：
    按「被告以外之人於審判外之陳述，雖不符前4 條之規定，
    而經當事人於審判程序同意作為證據，法院審酌該言詞陳述
    或書面陳述作成時之情況，認為適當者，亦得為證據。」；
    「當事人、代理人或辯護人於法院調查證據時，知有第159
    條第1 項不得為證據之情形，而未於言詞辯論終結前聲明異
    議者，視為有前項之同意。」刑事訴訟法第159 條之5 第1
    項、第2 項分別定有明文。查本院所援引作為後開事實認定
    之「供述證據」，或曾經被告明示不爭執而同意作為證據（
    見本院卷第34頁至第36頁），或未經被告於本院言詞辯論終
    結前就其證據能力聲明異議，兼以本院自形式上察其作成、
    取得當時之外部情況，亦俱無「任意性」或「信用性」違反
    而顯然不適當之情形，致均與刑事訴訟法第159 條之5 第2
    項之規定相符，因認下揭證人於審判外之陳述，均有證據能
    力。
  (二)非供述證據：
    本院所援引作為後開事實認定之證據，除供述證據以外，其
    餘「非供述證據」部分，核無公務員違法採證之情形，復均
    經本院於審判期日，依刑事訴訟法第164 條、第165 條等規
    定，踐行證據調查之法定程序，自亦具有證據能力。
三、認定事實之依據：
    訊據被告薛冠午雖坦承於上開時間駕駛系爭自小客車，停放
    於上開地點之事實不諱，惟矢口否認有何竊盜犯行，略以：
    當日伊將系爭自小客車停放於上開地點，係為至路邊樹旁小
    解，並因伊之胞兄薛泰偉租屋住在附近，伊準備於近日前往
    拜訪，但不知薛泰偉住處之確切位置，故順便在上開地點觀
    察附近地形，以利日後拜訪，才會在上開地點停留一段時間
    ，期間因誤以為手機在響，遂返回車上取出手機及1 包抽取
    式衛生紙，然後再下車看附近地形，伊並未手提1 白色桶子
    竊取系爭自小貨車油箱內之汽油云云置辯。惟查：
  (一)被害人江平龍所有之汽油遭他人竊取之事實，此為被告所不
    爭執，復經被害人江平龍於警詢時陳稱：伊於100 年1 月13
    日，將系爭自小貨車開往基隆市○○路706 號全國加油站加
    95無鉛汽油32.3公升，價值953 元，於附近行駛2 、3 趟後
    ，於當日18時許即將系爭自小貨車停放在基隆市○○區○○
    路8 號對面停車場內，至同年月14日10時許之期間都未再使
    用。後來伊於同年月14日10時許前往停車處欲使用車輛時，
    發現油表指示針已到底，顯示油箱內已無汽油，伊以為是油
    表指示針損壞，所以仍駕駛系爭自小貨車外出，於行駛至基
    隆市○○○路121 巷口時，就因汽油耗盡熄火並無法再行發
    動等語綦詳（見偵查卷第6 頁），並有100 年1 月13日全國
    加油站股份有限公司電子計算機統一發票（發票號碼：RX00
    000000號）之扣抵聯、收執聯影本各1 紙在卷可憑（見偵查
    卷第19頁），足認被害人江平龍所使用系爭自小貨車油箱內
    之95無鉛汽油（詳細數量不詳），確曾於100 年1 月13日18
    時許至同年月14日10時許之期間遭他人竊取。
  (二)證人即承辦本案之警員歐育達於本院審理時結證稱：伊有調
    閱案發現場附近之監視錄影帶，並有觀看從被害人停車時起
    到被害人隔天將車子開走時止之全部內容，該監視錄影帶的
    內容目前已經沒有保留，只有保留部分的畫面，也就是隨案
    檢送的光碟內容。伊看錄影帶的結果，那段時間除了被告有
    將車子停在被害人的自小貨車前方，且逗留較長時間外，沒
    有其他人或車輛停在被害人的自小貨車附近並且逗留較長時
    間。被害人的自小貨車油箱是固定在副駕駛座的右後方，油
    箱是固定在車外，只要把油箱的蓋子打開就可以把油加進去
    ，或從裡面把油取出來等語（見本院卷第31頁），是依證人
    歐育達之證述，可認在被害人停放車輛之100 年1 月13日18
    時許至同年月14日10時許之期間內，僅有被告將車輛停放在
    被害人之自小貨車附近，且逗留較長之時間。
  (三)本案經本院當庭勘驗警員隨案檢送之光碟內容，勘驗結果如
    下：100 年1 月14日凌晨0 時47分55秒至0 時48分15秒，畫
    面右下方出現系爭自小客車，往畫面右上方行駛，行駛至畫
    面中央上方處減速停靠於右側路邊；同日凌晨0 時49分25秒
    至0 時49分39秒，系爭自小客車駕駛座車門開啟，被告自駕
    駛座走出，向畫面下方行進，繞過系爭自小客車後方往畫面
    右方行進；同日凌晨0 時50分25秒至0 時50分46秒，被告自
    畫面右方出現向畫面左方步行至系爭自小客車，打開系爭自
    小客車右後車門進入系爭自小客車，再將左前方車門即駕駛
    座車門打開後關上，後又從車內走出；同日凌晨0 時51分01
    秒至0 時51分03秒，被告手持1 白色長方型物品往系爭自小
    客車右後方即系爭自小貨車方向行進，嗣又於凌晨0 時51分
    34秒至0 時51分39秒，自畫面右方往畫面左方行進，打開系
    爭自小客車之右後門，進入系爭自小客車之右後方乘客座後
    關上右後方車門，斯時未見被告有攜帶物品；同日凌晨0時
    52分55秒至0 時52分58秒，被告出現在系爭自小客車右後方
    ，並將右後方車門關閉後往畫面右方行進；同日凌晨0 時53
    分28秒至0 時53分37秒，被告自畫面右方之系爭自小貨車右
    側出現，手持某物往畫面左方行進，並打開系爭車輛右後車
    門後進入；同日凌晨0 時53分49秒至0 時53分55秒，被告手
    持1 白色長方型物體，從系爭自小貨車右側出現，往畫面左
    方之系爭自小客車方向行進，進入系爭自小客車右後座，嗣
    關閉系爭自小客車右後車門後，繞過系爭自小客車之後方，
    打開上開車輛之駕駛座車門，進入駕駛座後，駕車向畫面左
    上方行駛離去，此有勘驗筆錄在卷可參（見本院卷第32、33
    頁）。被告雖辯稱其下車後，曾返回系爭自小客車內拿取抽
    取式衛生紙1 包，並非自車內取出白色桶子云云，惟經本院
    勘驗監視錄影畫面，被告於0 時51分01秒至0 時51分03秒之
    間，曾持1 白色長方形物體往系爭自小貨車之方向行進，業
    如前述，經本院當庭以影像管理軟體將該監視錄影畫面予以
    放大，畫面顯示被告當時手持之白色長方形物品，上方有1
    個把手，與一般抽取式衛生紙之外觀形狀有別，復由該白色
    長方形物體之大小與畫面中人影之比例觀之，該物體之體積
    顯較一般抽取式衛生紙為大，有勘驗筆錄附卷足稽（見本院
    卷第34頁），觀諸該白色長方形物品之外形，應為市面上常
    見之裝填液體之白色塑膠桶，而非被告所稱之抽取式衛生紙
    。被告於前開地點停車後，若果係欲下車至樹旁如廁，應無
    攜帶可裝填大量液體之塑膠桶下車之必要，是被告前開所辯
    ，尚難以採信。
  (四)再查，被告雖以至上開地點樹旁上廁所，同時觀察地形，以
    利日後拜訪胞兄云云置辯，然衡諸常情，一般人於戶外欲使
    用盥洗室，大多均至速食店、加油站或公共廁所如廁，如因
    緊急情況而不得不在路邊、樹旁等隱蔽處如廁，當至定點後
    立即前往，惟被告將系爭自小客車停放後，並未立即下車，
    而在路邊停車約1 分30秒後（錄影時間0 時47分55秒至0時
    49分25秒），方自系爭自小客車駕駛座走出，被告於停車後
    未立即解決其生理需求之行為，已與常情不符。況被告如欲
    探訪住於上開地點附近之胞兄，大可先行與之聯絡，確認住
    處地點後再行前往，縱有先行瞭解附近地形及交通情況之必
    要，亦應於白天光線充足、視線清楚時為之，實無於深夜光
    線陰暗時在自己不熟悉之地點，勘察附近交通及道路情況之
    理。是被告前揭所辯，實與常情有違，不足採信。
  (五)綜上所述，本件事證明確，被告犯行堪以認定，應予依法論
    科。
四、論罪科刑：
    核被告薛冠午所為，係犯刑法第320 條第1 項之竊盜罪。爰
    審酌被告時值青年，不思以正當勞力換取財物，卻不法竊取
    他人財物，所為殊不足取，犯後猶飾詞卸責，難認有何悔意
    ，惟並無何不法前科，有臺灣高等法院被告前案紀錄表在卷
    可稽，所竊取財物之價值不高、被害人損失尚非重大等一切
    情狀，量處如主文所示之刑，並諭知易科罰金之折算標準，
    以資懲儆。
據上論斷，應依刑事訴訟法第284 條之1 、第299 條第1 項前段
，刑法第320 條第1 項、第41條第1 項前段、刑法施行法第1 條
之1 ，判決如主文。
本案經檢察官王亞樵到庭執行職務。
中    華    民    國    100   年    6     月    14    日
                  刑事第五庭法  官  蔡和憲
以上正本證明與原本無異。
如不服本判決應於收受送達後10日內向本院提出上訴書狀，並應
敘述具體理由；其未敘述上訴理由者，應於上訴期間屆滿後20日
內向本院補提理由書(均須按他造當事人之人數附繕本)「切勿逕
送上級法院」。
中    華    民    國   100    年    6     月    14    日
                            書記官  翁其良
論罪法條：
中華民國刑法第320條
（普通竊盜罪、竊佔罪）
意圖為自己或第三人不法之所有，而竊取他人之動產者，為竊盜
罪，處5  年以下有期徒刑、拘役或 5 百元以下罰金。
意圖為自己或第三人不法之利益，而竊佔他人之不動產者，依前
項之規定處斷。
前二項之未遂犯罰之。